【裁判字號】    99,易,920
【裁判日期】    990622
【裁判案由】    詐欺
【裁判全文】
臺灣高雄地方法院刑事判決               99年度易字第920號
公  訴  人  臺灣高雄地方法院檢察署檢察官
被      告  甲○○
上列被告因詐欺案件，經檢察官提起公訴（99年度偵字第7066號
），本院判決如下：
    主  文
甲○○幫助意圖為自己不法之所有，以詐術使人將本人之物交付
，處有期徒刑月，如易科罰金，以新臺幣壹仟元折算壹日。
    事  實
一、甲○○明知金融帳戶乃個人現金管理及流動之重要工具，申
    請帳戶、提款卡（金融卡）使用原屬易事，一般人無故收集
    他人金融帳戶、提款卡使用之行徑常與財產犯罪之需要密切
    相關，且能預見該帳戶有遭他人利用作為詐騙工具之可能，
    茲有不詳姓名成年女子向其徵用帳戶及提款卡之目的，顯係
    供向他人詐欺錢財時，做為取款之人頭帳戶使用，竟仍基於
    幫助詐欺取財之不確定故意，於民國99年1 月2 日之前某日
    ，在高雄縣中庄地區某超商前，以新臺幣（下同）3, 000元
    之代價，將其向玉山商業銀行後庄分行申請設立，帳號0000
    000000000 號帳戶之存摺、提款卡及密碼交予之，使其人得
    以基於意圖為自己不法所有而詐欺取財之犯意，自行、或推
    由與之有上開共同犯意聯絡之人，於99年1 月2 日某時，以
    冒稱中華郵政公司職員名義，致電甫經網路進行購物之乙○
    ○，詐稱其購物時之付款設定誤植為分期付款，須藉操作自
    動櫃員機取消云云之方式為詐術，致乙○○陷於錯誤，於同
    日晚間11時31分、11時53分，先後按指示操作自動櫃員機而
    將28,998元、19,998元匯至上開甲○○名義之帳戶內，旋經
    提領一空而受損害。嗣因乙○○察覺有異而報警循線查知上
    情。
二、案經高雄縣政府警察局林園分局報告臺灣高雄地方法院檢察
    署檢察官偵查起訴。
    理  由
壹、證據能力部分：
    按被告以外之人於審判外之陳述，雖不符刑事訴訟法第159
    條之1 至之4 之規定，然經當事人於審判程序同意作為證據
    ，法院審酌該言詞陳述或書面陳述作成時之情況，認為適當
    者，亦得為證據，刑事訴訟法第159 條之5 第1 項定有明文
    。本判決後開引用具有傳聞證據性質之證據資料，已經檢察
    官、被告於審理期日同意為證據使用，是其縱無刑事訴訟法
    第159 條之1 至第159 條之4 或其他傳聞法則例外之情形，
    亦經本院審酌該證據作成之情況，既無違法取得情事，復無
    證明力明顯過低等情形，以得供做法院判斷事實之依據為適
    當，認為均有證據能力，得為證據。
貳、實體部分：
一、訊據被告甲○○於本院審理時，對其前揭犯行均自白不諱，
    並經證人乙○○於警詢中證述綦詳，復有玉山銀行後庄分行
    帳號0000000000000 號存款戶約定書、身分證明文件、交易
    明細、受理報案三聯單各1 份、自動櫃員機交易明細2 紙在
    卷可稽，被告甲○○自白犯罪，核與事實相符，犯行堪予認
    定。本件被告犯罪事證已臻明確，應依法論科。
二、查被告甲○○就上開不詳姓名成年女子實施之詐欺犯罪行為
    ，並無犯意聯絡或行為分擔，其以存摺、提款卡提供而予詐
    欺犯行以助力者，並非刑法詐欺罪之構成要件行為，是核被
    告甲○○所為，係刑法第30條第1 項前段、第339 條第1 項
    詐欺取財罪之幫助犯，應依同法第30條第2 項規定，按正犯
    之刑減輕之。爰審酌被告甲○○之年齡、品行、智識能力、
    犯罪動機、犯罪所生之損害，其為60年6 月25日出生、受有
    高職畢業教育程度、無業之人，有警詢年籍等資料在卷可參
    ，本件犯罪時年38歲，已近強仕，前於98年間因施用毒品而
    經法院裁定送觀察勒戒，於98年4 月30日入所執行，98年6
    月5 日出所執行完畢，旋又犯施用毒品罪，經本院99年度審
    簡字第851 號判處有期徒刑3 月，嗣本件犯行後，已於99年
    5 月17日判決確定，尚未執行，有臺灣高等法院被告前案紀
    錄表及臺灣高雄地方法院檢察署刑案資料查註紀錄表各1 份
    在卷可按，素行欠佳，又其不顧詐騙集團對於社會治安所造
    成嚴重危害，猶助長犯罪集團氣焰，擾亂社會安寧，對治安
    所生危害非輕，及其犯罪後態度等一切情狀，量處如主文所
    示之刑，又審酌其年齡、職業、收入、社會地位等節，並諭
    知易科罰金之折算標準如主文所示，以資儆懲。
據上論斷，應依刑事訴訟法第299 條第1 項前段，刑法第30條第
1 項前段、第2 項、第339 條第1 項、第41條第1 項前段，刑法
施行法第1 條之1 ，判決如主文。
本案經檢察官李茂增到庭執行職務
中    華    民    國    99    年    6     月    22    日
              刑事第十九庭  審判長法  官  陳志銘
                                  法  官  吳芝瑛
                                  法  官  陳松檀
上正本證明與原本無異。
如不服本判決應於收受本判決後送達後10日內向本院提出上訴書
狀，其未敘述上訴理由者，並得於提起上訴後10日內向本院補提
理由書狀（均須按他造當事人之人數附繕本）「切勿逕送上級法
院」
中    華    民    國    99    年    6     月    22    日
                                  書記官  彭帥雄
附錄本判決論罪之法條：
中華民國刑法第30條
幫助他人實行犯罪行為者，為幫助犯。雖他人不知幫助之情者，
亦同。
幫助犯之處罰，得按正犯之刑減輕之。
中華民國刑法第339條
意圖為自己或第三人不法之所有，以詐術使人將本人或第三人之
物交付者，處5 年以下有期徒刑、拘役或科或併科1 千元以下罰
金。
以前項方法得財產上不法之利益或使第三人得之者，亦同。
前二項之未遂犯罰之。

司法院資訊處製作；財團法人民間司法改革基金會備份。
